臺灣高等法院民事裁定
109年度消債抗字第6號
再 抗告 人  蔡文凱  
代  理  人  陳佳函律師
上列再抗告人因消費者債務清理條例清算事件，對於中華民國10
9年4月8日臺灣新北地方法院109年度消債抗字第14號所為裁定提
起再抗告，本院裁定如下：
    主  文
再抗告駁回。
再抗告費用由再抗告人負擔。
    理  由
一、按對於抗告法院之裁定，僅得以其適用法規顯有錯誤為理由
    ，向直接上級法院再為抗告，消費者債務清理條例（下稱消
    債條例）第11條第5項定有明文。所謂適用法規顯有錯誤，
    係指原裁定所適用之法規顯然不合於法律規定或顯然違反現
    尚有效之解釋者，或消極的不適用法規，顯然影響裁判者而
    言，並不包括裁判理由矛盾、理由不備、取捨證據失當、調
    查證據欠周、漏未斟酌證據、認定事實錯誤及在學說上諸說
    併存致發生法律上見解歧異等情形在內。
二、本件再抗告人於消債條例施行前之民國（下同）95年4月11
    日，依中華民國銀行公會會員辦理消費金融案件無擔保債務
    協商機制，與最大債權金融機構臺北富邦商業銀行股份有限
    公司（下稱富邦銀行）達成分期還款協議（下稱還款協議）
    。再抗告人於108年5月14日依消債條例之規定向原法院聲請
    清算，經原法院於109年2月13日以108年度消債清字第92號
    裁定，認再抗告人具有相當收入，尚非有消債條例第3條所
    定不能清償債務或有不能清償之虞，而駁回其聲請。再抗告
    人不服，提起抗告，經抗告法院以原裁定駁回再抗告人之抗
    告。再抗告人不服，再為抗告。
三、再抗告意旨略以：伊於95年4月間與富邦銀行簽訂還款協議
    書後，又遭匯豐（臺灣）銀行等債權人聲請強制執行，每月
    被扣薪新臺幣（下同）1萬6000元，伊每月薪資收入扣除生
    活必要支出及被扣薪金額後，已無力清償協議書所定每月還
    款金額，伊係有不可歸責於己之事由致履行困難。原法院以
    伊之107年度所得資料判斷伊於96年間毀諾時是否有不可歸
    責之事由，適用法規、涵攝事實有誤，違反民事訴訟法第27
    7條之規定，爰提起再抗告，請求廢棄原裁定等語。
四、經查，原裁定以再抗告人107年度總所得為87萬4001元，每
    月可處分所得為7萬2833元，扣除每月生活必要支出1萬5500
    元，餘款足以負擔還款協議之每期還款金額，且再抗告人距
    法定退休年齡尚能工作12年餘，所負債務總金額321萬3647
    元，除尚有名下保險契約解約金16萬7392元可資清償外，其
    所得縱令每月再被強制執行扣薪1萬6000元，僅需7年即能將
    債務清償完畢，審酌其未來可正常獲得之勞務報酬、財產、
    目前生活必要支出情形，認再抗告人客觀上之經濟狀態仍具
    有清償能力，故認再抗告人未具備「因不可歸責於己之事由
    ，致履行有困難」之要件及無「不能清償債務」或「不能清
    償之虞」之情形，而駁回其抗告，核無適用法規顯有錯誤之
    情形。再抗告理由核屬就原裁定取捨證據及認定事實為指摘
    ，與適用法規顯有錯誤有間，依上開說明，本件再抗告人提
    起再抗告，於法未合，應予駁回
五、據上論結，本件再抗告為不合法，爰裁定如主文。
中　　華　　民　　國　　109 　年　　6 　　月　　12　　日
                  民事第二十一庭
                          審判長法  官  翁昭蓉
                                法  官  羅惠雯
                                法  官  劉又菁
正本係照原本作成。
不得抗告。
中　　華　　民　　國　　109 　年　　6 　　月　　12　　日
　　　　　　　　　　　　　      書記官  林吟玲